臺灣新竹地方法院刑事判決
110年度訴字第243號
公  訴  人  臺灣新竹地方檢察署檢察官
被      告  林秋樺



指定辯護人  姚智瀚律師（義務律師）
上列被告因違反毒品危害防制條例案件，經檢察官提起公訴（11
0年度偵字第1528、2597號），本院判決如下：
    主    文
林秋樺販賣第二級毒品，共貳罪，均處有期徒刑伍年壹月。應執
行有期徒刑伍年陸月。
未扣案門號0000000000號手機壹支（含SIM卡壹張）及犯罪所得
新臺幣參仟元均沒收，於全部或一部不能沒收或不宜執行沒收時
，追徵其價額。
    犯罪事實
一、林秋樺明知甲基安非他命為毒品危害防制條例第2條第2項第
    2款所列管之第二級毒品，不得販賣，竟意圖營利，基於販
    賣第二級毒品甲基安非他命之犯意，以持用門號0000000000
    號手機與范紀銘相約交易，分別於下列時間、地點為販賣第
    二級毒品甲基安非他命行為：
　㈠於民國109年12月3日21時30分許，在苗栗縣○○市○○路○○○○○○○
    ○○○○○○○○號碼0000-00號自用小客車內，以新臺幣(下同)100
    0元代價，販賣0.3公克之甲基安非他命給范紀銘。
　㈡於109年12月4日13時22分許，在新竹市東區園區二路附近所
    駕駛車牌號碼0000-00號自用小客車內，以2000元代價（尚
    欠500元，嗣於當晚某時交付），販賣0.6公克之甲基安非他
    命給范紀銘。　
二、案經內政部警政署國道公路警察局移送臺灣新竹地方檢察署
    檢察官偵查後起訴。
    理    由
壹、程序方面
　　本判決所引用被告林秋樺以外之人於審判外之陳述，被告及
    辯護人於本院準備程序時並無爭執，且均未於言詞辯論終結
    前聲明異議（見訴卷第97、182、209至216頁）。本院審酌
    上開證據資料作成時之情況，尚無違法不當及證明力明顯過
    低之瑕疵，亦認為以之作為證據應屬適當，依刑事訴訟法第
    159條之5規定，均有證據能力。至本院以下所引用非供述證
    據部分，並無證據證明係公務員違背法定程序所取得，是依
    刑事訴訟法第158 條之4 規定反面解釋，即均具證據能力。
貳、實體方面
一、認定犯罪事實所憑之證據及理由：
  ㈠上開犯罪事實一、㈠及㈡，業據被告於偵查中、本院準備及審
    判程序時坦承不諱（見偵1528卷第25至27頁、訴卷第93至10
    3、122至132、180至184、209至216頁），核與證人范紀銘
    於警詢時及偵查中之證述大致相符（見偵2597卷第10至12頁
    、偵1528卷第30至33頁），並有被告與證人范紀銘間之編號
    G1-1至G1-2通訊監察譯文2則、編號G2-2至G2-4通訊監察譯
    文3則、國道公路警察局偵辦綽號李某與詹某涉嫌毒品案蒐
    證照片黏貼表-蒐證影像黏貼紀錄表1紙及所附109年12月4日
    路口監視器畫面翻拍照片12張在卷可稽（見偵1528卷第6至7
    、11至14頁），應堪認定。
　㈡按販賣毒品係重大犯罪行為，斷無公然為之，且有其獨特之
    販售通路及管道，復無公定價格，又易增減分裝之份量，每
    次買賣之價量，亦可能隨時依雙方關係深淺、資力、需求量
    及對行情之認知、毒品純度、來源是否充裕、查緝鬆嚴、購
    買者被查獲時供述購買對象之可能風險評估等，而異其標準
    ，非可一概而論。而近年來政府為杜絕毒品之氾濫，對於查
    緝施用及販賣毒品之工作，無不嚴加執行，販賣毒品又係重
    罪，依一般經驗法則，販賣毒品者倘非為圖牟利，豈有甘冒
    遭查獲之極大風險，而鋌而走險之理。又毒品危害防制條例
    所稱之「販賣」，係指有償之讓與行為，包括以「金錢買賣
    」或「以物易物」（即互易）等態樣在內；祇要行為人在主
    觀上有藉以營利之意圖，而在客觀上有以毒品換取金錢或其
    他財物之行為，即足當之。至於買賣毒品之金額或所換得財
    物之實際價值如何，以及行為人是否因而獲取價差或利潤，
    均不影響販賣毒品罪之成立。查被告於本院審理時供稱販賣
    毒品的獲利為賺取自己施用的量差等語（見訴卷第214頁）
    ，且坦承各該販賣毒品及收取金錢之行為，參以前開說明，
    足認被告主觀上有販賣毒品而以此牟利意圖，並為販賣構成
    要件行為之實現。
　㈢從而，被告之任意性自白與事實相符，本案事證明確，其2次
    販賣第二級毒品犯行，堪以認定，應依法論科。
二、論罪科刑：
　㈠核被告就犯罪事實一、㈠及㈡部分所為，均係犯毒品危害防制
    條例第4條第2項之販賣第二級毒品罪。被告販賣前持有第二
    級毒品之低度行為，均為其嗣後販賣之高度行為所吸收，不
    另論罪。
　㈡被告於不同日期（跨日）時間，在不同地點（苗栗縣、新竹
    市）所為2次販賣第二級毒品罪，依一般社會健全觀念，在
    犯罪時間、地點差距上顯然可以區隔，各自具獨立性，難認
    係出於單一意思活動所為之一行為，故認被告犯意各別，行
    為互殊，應分論併罰。辯護人主張被告2次販賣第二級毒品
    罪，應論以接續犯（見訴卷第197頁），於法容有誤解。
　㈢被告於偵查中及審判中均自白本案販賣第二級毒品罪，爰依
    毒品危害防制條例第17條第2項規定，減輕其刑。　　
　㈣辯護人主張被告於109年12月間向派出所所長坦認購買毒品上
    游為李進儀，應有毒品危害防制條例第17條第1項規定適用
    等語（見訴卷第118頁）。惟查，警方於109年9月間另案通
    訊監察時得知李進儀涉有販賣毒品罪嫌，另報請檢察官指揮
    偵辦並聲請通訊監察；被告僅檢舉李進儀遭通緝部分，至李
    進儀涉嫌販賣毒品並非被告所供出等情，有內政部警政署國
    道公路警察局110年10月4日國道警刑字第1100012804號函1
    份、苗栗縣警察局頭份分局110年10月31日份警偵字第11000
    23566號函及檢附警員蔡峻泓、警務員兼所長陳冠廷110年10
    月26日出具之職務報告、苗栗縣警察局頭份分局109年12月1
    7日份警偵字第1090030973號通緝（協尋）案件移送書各1紙
    附卷可參（見訴卷第146至152頁），足見李進儀並非因被告
    供出毒品上游而遭查獲，應無毒品危害防制條例第17條第1
    項規定之適用。
　㈤辯護人主張被告前無販賣第二級毒品之前科紀錄，本案販賣
    對象只有范紀銘，且交易時間相近，又是小額交易，獲利甚
    少，相較其他大量走私進口或長期販賣毒品之大盤或中盤毒
    販，對於國家社會侵害之程度非重大。再者，被告母親年事
    已高，被告盼能盡孝道，使母親得以安享晚年，請求依刑法
    第59條規定酌減其刑等語（見訴卷第198至199頁），然查，
    被告早於81年間起，因多次違反麻醉藥品管理條例案件，迭
    經法院判決判處罪刑確定並執行完畢一節，有臺灣高等法院
    被告前案紀錄表1份為證，足認被告明知毒品為法律管制物
    品，禁止施用，遑論轉讓或販賣，而毒品危害國民健康至鉅
    ，染毒更能令人捨身敗家，毀其一生，竟無視毒品對於他人
    之危害，販賣第二級毒品2次給范紀銘，縱然2次犯行之毒品
    數量與犯罪所得均非甚鉅，惟依其客觀之犯行與主觀之惡性
    加以考量，尚難認有何特殊之原因與環境足以引起一般同情
    ，而認縱科以依毒品危害防制條例第17 條第2項規定減輕其
    刑後之最低度刑仍嫌過重之情形，是被告所為販賣第二級毒
    品犯行，並無刑法第59條酌減其刑規定之適用。
　㈥爰以行為人責任為基礎，審酌被告販賣毒品給他人乃毒害之
    源頭，其源不斷，流毒他人，非僅生命、身體受其侵害，造
    成人民生命健康受損之成癮性及危險性，而染上毒癮者為索
    得吸毒之資，甚至甘冒財產犯罪之風險，造成社會治安嚴重
    敗壞，影響所及，非僅他人之生命、身體將可能遭受侵害，
    社會、國家法益亦不能倖免，當非個人生命、身體法益所可
    比擬，其所為戕害購毒者之身心健康。惟念及被告於偵查中
    及本院審理時自白犯罪之態度尚可，販賣對象僅范紀銘，毒
    品數量及犯罪所得、危害社會程度情節非鉅，兼衡被告於本
    院審理時自陳國中畢業之智識程度，入監前從事水電、鐵工
    之工作，平均月入3萬多元，離婚，無子女，需扶養母親之
    家庭經濟狀況（見訴卷第214頁）等一切情狀，量處如主文
    第1項前段所示之刑，並衡酌被告所犯本案之2罪，犯罪時間
    相近，罪名、態樣、手段、所侵害法益均屬相同，2罪間之
    責任非難重複程度甚高，多數犯罪責任遞減等情，而為整體
    非難評價後，依刑法第51條第5款規定，定如主文第1項後段
    所示應執行之刑，以資懲儆。
三、沒收：
　㈠主文第2項前段所示手機1支（含SIM卡1張），為被告所有供
    本案犯罪所用之物，有前揭相對應之通訊監察譯文為憑，雖
    未扣案，仍應依毒品危害防制條例第19條第1 項規定，宣告
    沒收，並依刑法第38條第4 項規定，於全部或一部不能沒收
    或不宜執行沒收時，追徵其價額。
　㈡被告販賣第二級毒品分別取得1000元、2000元價金，合計300
    0元等情，業據被告供述明確（見訴卷第95頁），核與證人
    范紀銘於偵查中之證述大致相符（見偵1528卷第31頁），雖
    未扣案，既終為實際犯罪所得，爰依刑法第38條之1 第1 項
    前段、第3 項規定宣告沒收，並於全部或一部不能沒收或不
    宜執行沒收時，追徵其價額。
據上論斷，應依刑事訴訟法第299條第1項前段，判決如主文。
本案經檢察官王遠志提起公訴，檢察官高上茹、陳亭宇到庭執行
職務。
中　　華　　民　　國　　111 　年　　3 　　月　　14　　日
                  刑事第一庭  審判長法  官  賴淑敏    
　　　　　　　　　
                                    法  官  陳麗芬    
　　　　　　　　　　　　　　　　　　
                                    法  官  王凱平
以上正本證明與原本無異。
如不服本判決應於收受判決後20日內向本院提出上訴書狀，並應
敘述具體理由。其未敘述上訴理由者，應於上訴期間屆滿後20日
內向本院補提理由書（均須按他造當事人之人數附繕本）「切勿
逕送上級法院」。
中　　華　　民　　國　　111 　年　　3 　　月　　14　　日
                                    書記官  鍾佩芳
附錄本案論罪科刑所犯法條：  　　
毒品危害防制條例第4條第2項
製造、運輸、販賣第二級毒品者，處無期徒刑或10年以上有期徒
刑，得併科新臺幣1500萬元以下罰金。